【裁判字號】    97,易,234
【裁判日期】    970527
【裁判案由】    毒品危害防制條例
【裁判全文】
臺灣宜蘭地方法院刑事判決               97年度易字第234號
公  訴  人  臺灣宜蘭地方法院檢察署檢察官
被      告  甲○○
                    （另案在臺灣宜蘭監獄執行中）
上列被告因毒品危害防制條例案件，經檢察官提起公訴（97年度
毒偵字第46號），本院判決如下：
    主  文
甲○○施用第二級毒品，累犯，處有期徒刑陸月，如易科罰金，
以新台幣壹仟元折算壹日。
    事  實
一、甲○○前因施用毒品案件，經本院以91年度毒聲字第217號
    裁定送觀察、勒戒，於民國91年7月23日執行完畢後，認無
    繼續施用毒品傾向，由臺灣宜蘭地方法院檢察署檢察官以91
    年度毒偵字第217號為不起訴處分確定；另因公共危險案件
    ，經本院於94年9月26日，以94年度交訴字第3號刑事判決判
    處有期徒刑6月確定；再因施用毒品案件，經本院於94年10
    月31日，以94年度訴字第298號刑事判決判處有期徒刑7月確
    定，並與上開有期徒刑6月經本院以94年度聲字第742號裁定
    定執行刑有期徒刑1年；又因施用毒品案件，經本院於95 年
    2月6日，以95年度訴字第13號刑事判決判處有期徒刑8月確
    定；另因竊盜案件，經本院於95年5月5日，以95年度易字第
    65號刑事判決判處有期徒刑2月確定，並與上開有期徒刑8
    月經本院以95年度聲字第327號裁定定其應執行刑有期徒刑9
    月。上開有期徒刑1年、9月接續執行後，於95年11月10日假
    釋出監，於96年6月30日假釋期滿，以已執行論。
二、詎甲○○猶不知悔改，竟基於施用第二級毒品安非他命（下
    稱安非他命）之犯意，於96年8月25日某時，在宜蘭縣壯圍
    鄉○○路○段150巷30弄11號住處內，以用玻璃球燒烤吸食煙
    霧之方式，施用安非他命1次。嗣其於96年8月26日下午5時
    30分許，為警在宜蘭縣礁溪鄉1段477號前，因毒品案件為警
    查獲，並於96年8月26日下午6時30分許採集其尿液送鑑定之
    結果，呈安非他命及嗎啡陽性反應（所涉施用第一級毒品海
    洛因部分業經臺灣宜蘭地方法院檢察署檢察官為不起訴處分
    ），始知悉上情。
三、案經宜蘭縣警察局礁溪分局報請臺灣宜蘭地方法院檢察署檢
    察官偵查起訴。
    理  由
一、訊據被告甲○○於本院審理中，對於上開施用安非他命犯行
    坦承不諱，且其為警於96年8月26日下午6時30分許採集尿液
    送鑑定之結果，呈安非他命陽性反應，有宜蘭縣警察局礁溪
    分局查獲毒品案件犯嫌人尿液檢體編號、姓名對照表，及慈
    濟大學濫用藥物檢驗中心出具之檢驗總表各1紙附卷可稽，
    是被告之自白要與事實相符，足堪採信。又被告前因施用毒
    品案件，經本院以91年度毒聲字第217號裁定送觀察、勒戒
    ，於91年7月23日執行完畢後，認無繼續施用毒品傾向，由
    臺灣宜蘭地方法院檢察署檢察官以91年度毒偵字第217號為
    不起訴處分確定，再因施用毒品案件，經本院以94年度訴字
    第298號刑事判決判處有期徒刑7月確定，又因施用毒品案件
    ，經本院以95年度訴字第13號刑事判決判處有期徒刑8月確
    定，有臺灣高等法院被告前案紀錄表附卷可按。依上所述，
    本件事證明確，被告施用毒品犯行堪以認定，應依法論科。
二、查安非他命為毒品危害防制條例第2條第2項第2款所規定之
    第二級毒品，不得擅自施用，核被告前開施用安非他命之行
    為，係犯毒品危害防制條例第10條第2項施用第二級毒品罪
    。被告施用行為前持有安非他命之低度行為，為其施用之高
    度行為所吸收，不另論罪。查被告前因公共危險案件，經本
    院以94年度交訴字第3號刑事判決判處有期徒刑6月確定，再
    因施用毒品案件，經本院以94年度訴字第298號刑事判決判
    處有期徒刑7月確定，並與上開有期徒刑6月經本院以94 年
    度聲字第742號裁定定其應執行刑有期徒刑1年，又因施用毒
    品案件，經本院以95年度訴字第13號刑事判決判處有期徒刑
    8月確定，另因竊盜案件，經本院以95年度易字第65號刑事
    判決判處有期徒刑2月確定，並與上開有期徒刑8月經本院以
    95年度聲字第327號裁定定其應執行刑有期徒刑9月，上開有
    期徒刑1年、9月接續執行後，於95年11月10日假釋出監，於
    96年6月30日假釋期滿，有卷附臺灣高等法院被告前案紀錄
    表可按，其受有期徒刑之執行完畢，5年內再犯法定刑有期
    徒刑以上之本罪，為累犯，依法加重其刑。爰審酌被告前經
    毒品危害防制條例觀察、勒戒程序，再經本院就其施用毒品
    判處有期徒刑後，竟再犯本件施用毒品犯行，顯見其已無法
    依憑己力拔除毒癮，惟念其坦承犯行，態度良好及施用情形
    等一切情狀，量處如主文所示之刑，及諭知易科罰金之折算
    標準，以示懲儆。
據上論斷，應依刑事訴訟法第299條第1項前段，毒品危害防制條
例第10條第2項，刑法第11條前段、第47條第1項、第41條第1項
前段，判決如主文。
本案經檢察官賴淑萍到庭執行職務
中    華    民    國    97    年    5     月    27    日
                  刑事第四庭法  官  辜漢忠
以上正本證明與原本無異。
如不服本判決應於收受本判決後10日內向本院提出上訴書狀，並
應敘述具體理由。若未敘述理由者，應於上訴期間屆滿後20日內
向本院補提理由書狀(均須按他造當事人之人數附繕本)。
                            書記官  許麗汝
中    華    民    國    97    年    5     月    28    日
毒品危害防制條例第10條第2項
施用第二級毒品者，處 3 年以下有期徒刑。


司法院資訊處製作；財團法人民間司法改革基金會備份。
